# 短期租赁的判断

提问人：闪电flighting 时间：2023-02-02 17:06:32
请教陈版主短期租赁的判断问题。
A公司为置业公司，主要经营业务为对外出租房屋。 2022 年 1 月，A公司从母公司B公司租入 33 块房产用于对外出租。租赁合同约定租期为一年，合同中未约定租赁选择权，从历史信息来看，A公司已与B公司连续签约 7 年，且未来很可能会一直续约，但但每每年的租年的租 赁 合同中会有 1-2块 房房 产 增增加或加或减减少。少。租赁合同中仅约定了 33 块房产的合计年度租赁费为 7600 万（前 7 年，无论租赁的房产增加还是减少，年租赁费一直为 7600 万），未单独约定每一地块的年度租赁费。问题如下：（ 1 ）租赁合同期限签订为一年，但从实质上看，A公司与母公司B公司有逐年续签的惯例，但但每每年的租年的租 赁 合同中会有 1-2块 房房 产 增增加或加或减减少少，，是否可因此将该租赁合同认定为短期租赁。项目组判断：因为每次续约前，A公司不确定具体哪块房产会增加或减少，每年租赁的房产地块有不确定性，所以可认定为短期租赁。（ 2 ）如确认为长期租赁，是否可将该合同的 33 块房产作为整体确认为一项使用权资产，不再拆分确认。
（ 3 ）A公司与母公司B签订的租赁期为一年，但A公司将某一块房产转租给联营企业C的转租期间为 15 年，且联营企业C在账面确认了使用权资产。项目组认为虽然合同的签订存在法律风险，但联营企业C在很可能续租的情况下，可以确认为使用权资产。请教陈版主，项目组的判断是否正确。

回答人：chenyiwei
1 、不能以每年重新签订租约，以及每年都会有 1 ～ 2 块地的调整为由，即认定为短期租赁。请参阅《计学精要2021 》第三章“租赁期”中关于“固定租赁期 1 年+12个月滚动续期选择权的处理”的内容。
尤其是，下文中提及“A公司将某一块房产转租给联营企业C的转租期间为 15 年，且联营企业C在账面确认了使用权资产”可作为该地块的租赁期不短于 15 年的证据。
2 、应根据 33 块地的不同情况分别考虑，不应将 33 块地整体作为一个会计处理单元。